

CONTACT

+62 823 4783 8252

Yota Makassar, Sulawesi Selatan

EDUCATION

2009 - 2013 STMIK HANDAYANI MAKASSAR

• Teknik Informatika

2003-2006 SMA NEGERI 1 LAPPARIAJA

SKILLS

- Network Management
- Linux Operating System
- Mikrotik
- Windows Operation System

NURHASDI NANDAR

TECHNICAL SUPPORT

PROFILE

Dengan lebih dari 7 tahun di bidang IT support, saya telah memperoleh pengalaman luas dalam menangani berbagai tantangan teknis. Peran saya meliputi memberikan dukungan teknis yang efisien kepada pengguna serta berkomunikasi secara efektif dengan berbagai pihak terkait. Saya selalu berfokus pada solusi untuk memastikan kelancaran operasi sistem IT dan meminimalkan dampak dari masalah yang muncul

WORK EXPERIENCE

PT. ELANG STRATEGI ADIDAYA

APR 2024 - PRESENT

Engineer On Site

- Merancang dan Mengiplementasikan solusi jaringan termasuk konfigurasi perangkat jaringan dan integrasi dengan infrastruktur IT lainnya
- Melaksanakan instalasi perangkat keras dan perangkat lunak ICT kebutuhan user
- Mengkonfigurasi sistem dan jaringan untuk memastikan ketersediaan dan kinerja yang optimal
- menganalisis dan memecahkan masalah jaringan yang kompleks serta memberikan solusi yang efektif

PT. PRAKARSA MIKTRA SOLUSINDOAPR 2022 - APR 2023 IT SUPPORT

- Melakukan survey ke user untuk project yang akan di kerjakan
- Melakukan koordinasi terkait project yang sedang berjalan ke
- Mengkonfigurasi sistem dan jaringan
- Meberikan solusi yang efektif terkait project yang akan di kerjakan

PT Borwita Citra Prima

MAY 2021 - NOV 2021

IT Regional Makassar

- Memastikan semua komputer dapat digunakan oleh user
- Memastikan semua komputer yang di gunakan user terhubung pada jaringan.
- Membuat laporan teknis dengan cara dokumentasi

PT. FLASH INFORMATIKA CEMERLANG Mar 2020 - Apr 2021 Technical Support

- · Melakukan monitoring perangkat server dan nerwork user
- melakukan troubleshooting pada jaringan atau server yag bermasalah
- melakukan onsite untuk mengecek perangkat user

PT Infomedia Solusi Humanika

Engineer On Site

- Betanggung jawab untuk megawal gangguan dan pasang baru layanan non datin (indihome dan telepon).
- Betanggung jawab untuk megawal gangguan dan pasang baru layanan datin (astinet, vpn, dan metro ethernet).
- PT Mitra Integrasi Informatika Metrodata Aug 2013 Jul 2016 Desktop Support
- Mensupport user yg mengalami masalah pada pada software maupun hadware
- Melaporkan kejadian atau permasalahn yang terjadi di site
- Melakukan troubleshooting apa bila ada permasalahan pada printer, server dan PABX